ACORDAO-COMPLETO-2474793

ACÓRDÃO DE RELAÇÃO

ACÓRDÃO DE RELAÇÃO 1021/2021 ATA 15/2021 - PLENÁRIO

Acórdão 1021/2021-TCU-Plenário
Trata-se de recurso de revisão interposto por Romero Magalhaes Ledo em face do Acórdão 3712/2019-TCU-Segunda Câmara (peça 91) , por meio do qual esta Corte de Contas o considerou revel e julgou irregulares as suas contas, imputando-lhe débito e multa.
Considerando que o recurso de revisão requer o atendimento dos requisitos específicos indicados nos incisos do art. 35 da Lei 8.443/1992, quais sejam, erro de cálculo nas contas, falsidade ou insuficiência de documentos em que se tenha fundamentado a decisão recorrida, e superveniência de documentos novos com eficácia sobre a prova produzida;
Considerando que o recorrente se limitou a invocar hipótese legal compatível com o recurso de revisão, sem, contudo, satisfazê-la materialmente; 
Considerando que o recorrente foi citado de forma válida, tanto por meio do Ofício 0595/2018-TCU/SECEX-MG (peças 42-45) , entregue em endereço constante da base de dados da Receita Federal (peças 23 e 50) , como por meio do Ofício 0596/2018-TCU/Secex-MG (peças 38-41) , entregue no endereço constante do título de eleitor do responsável (peças 25, p. 1, e 49) ;
Considerando, in casu, que os documentos trazidos aos autos não possuem o condão de produzir eficácia sobre a irregularidade que ocasionou a condenação imposta pelo Tribunal, uma vez que representam fatos já conhecidos e analisados, dos quais decorreram a irregularidade imputada ao recorrente;
Considerando que meros argumentos e teses jurídicas representam elementos ordinários que somente justificariam o seu exame em sede de recurso de reconsideração, uma vez que entendimento diverso descaracterizaria a natureza excepcional e revisional do recurso de revisão;
Os Ministros do Tribunal de Contas da União ACORDAM, por unanimidade, com fundamento nos arts. 32, inciso III, e 35 da Lei 8.443/1992, c/c os arts. 15, inciso III, 143, inciso IV, alínea "b", e § 3º, 277, inciso IV, e 288 do Regimento Interno do TCU, de acordo com os pareceres emitidos nos autos, em:
a) não conhecer do recurso de revisão interposto por Romero Magalhaes Ledo, por não atender aos requisitos específicos de admissibilidade previstos no Regimento Interno do TCU; e
b) dar ciência desta decisão ao recorrente e aos órgãos/entidades interessados.
1. Processo TC-Processo 024.912/2016-6 (TOMADA DE CONTAS ESPECIAL) 
	1.1. Apensos: Processo 040.530/2019-1 (COBRANÇA EXECUTIVA) ; Processo 040.529/2019-3 (COBRANÇA EXECUTIVA) ; Processo 040.528/2019-7 (COBRANÇA EXECUTIVA) .
	1.2. Responsáveis: Centro de Serviços e Capacitação de Pernambuco (10.312.535/0001-51) ; Romero Magalhaes Ledo (XXX.358.784-XX) .
	1.3. Recorrente: Romero Magalhaes Ledo (XXX.358.784-XX) .
	1.4. Órgão: Prefeitura Municipal de Itacuruba/PE.
	1.5. Relator: Ministro Vital do Rêgo.
	1.5.1. Ministra que alegou impedimento na sessão: Ana Arraes.
	1.6. Representante do Ministério Público: Subprocurador-Geral Lucas Rocha Furtado.
	1.7. Relator da deliberação recorrida: Ministro-Substituto André Luís de Carvalho.
	1.8. Unidade Técnica: Secretaria de Recursos (Serur) .
	1.9. Representação legal: George Jose Reis Freire (OAB/PE 16.792) e outro. 
	1.10. Determinações/Recomendações/Orientações: não há.

Prefeitura Municipal de Itacuruba/PE.

Centro de Serviços e Capacitação de Pernambuco (10.312.535/0001-51); Romero Magalhaes Ledo (XXX.358.784-XX).

ACORDAO-COMPLETO-2527890

Acórdão 968/2022 - Plenário

CENTRO DE SERVICOS E CAPACITACAO DE PERNAMBUCO CESCAPE

ROMERO MAGALHÃES LEDO

VITAL DO RÊGO

Ministro-Substituto André Luís de Carvalho.

George Jose Reis Freire (OAB/PE 16.792) e outro.

Subprocurador-Geral Lucas Rocha Furtado.

TOMADA DE CONTAS ESPECIAL (TCE)

Secretaria de Recursos (Serur).